【裁判字號】    97,交聲,600
【裁判日期】    970430
【裁判案由】    違反道路交通管理處罰條例聲明異議
【裁判全文】
臺灣臺北地方法院交通事件裁定     97年度交聲字第600號
原處分機關  臺北市交通事件裁決所
異  議  人
即受處分人  乙○○
上列異議人因違反道路交通管理處罰條例案件，對於臺北市交通
事件裁決所中華民國97年3月12日所為之處分（原處分案號：北
市裁二字第22－AEW478062號）聲明異議，本院裁定如下：
    主  文
異議駁回。
    理  由
一、原處分意旨略以：異議人即受處分人乙○○於民國97年2 月
    3 日19時46分許，騎乘車牌號碼：A3P —117 號重型機車，
    行經臺北市○○路○ 段與莊敬路口，因「駕車行經有燈光號
    誌管制之交岔路口闖紅燈」違規，遭臺北市政府警察局警員
    舉發，並填製北市警交字第AEW478062 號通知單。嗣異議人
    雖於應到案日期前提出申訴，惟經原處分機關函請舉發單位
    調查結果，仍認受處分人確有前開違規行為，原處分機關乃
    於97年3 月12日，依道路交通管理處罰條例第53條第1 項、
    第63條第1 項第3 款（漏列第1 項第3 款），違反道路交通
    管理事件統一裁罰基準及處理細則第43條、第44條、第67條
    規定裁處受處分人罰鍰新壹幣（下同）1,800 元，並記違規
    點數3 點。
二、聲明異議意旨略以：伊於97年2 月3 日騎乘車牌號碼：A3P
    —117 號重型機車沿臺北市○○路行駛，從頭到尾該信義路
    都是綠燈，伊並無闖紅燈行為，為此聲明異議及請求撤銷原
    處分云云。
三、按汽車駕駛人行經有燈光號誌管制之交岔路口闖紅燈者，處
    新臺幣1,800 元以上5,400 元以下罰鍰；又有前開情形者，
    記違規點數3 點，道路交通管理處罰條例第53條第1 項、第
    63 條 第1 項第3 款分別定有明文。經查：
  (一)異議人於97年2 月3 日19時46分許，騎乘車牌號碼：A3P —
    117 號重型機車，行經臺北市○○路○ 段與莊敬路口，因違
    規闖越紅燈之行為，遭警查獲舉發乙節，業據證人即舉發本
    件交通違規事件之警員甲○○於本院97年4 月21日訊問時證
    稱明確，復有臺北市政府警察局97年2 月3 日北市警交字第
    AEW478 062號通知單1 份在卷可稽。
  (二)雖異議人辯稱：伊於97年2 月3 日騎乘車牌號碼：A3P —11
    7 號重型機車沿臺北市○○路行駛，從頭到尾該信義路都是
    綠燈，伊並無闖紅燈行為云云。惟查：依證人甲○○於本院
    訊問時證稱：當時伊在信義路執行交通取締勤務，伊負責騎
    機車巡邏取締，當時伊從信義路直行，後來伊在信義路、莊
    敬路口看到異議人從莊敬路左轉到信義路闖紅燈，伊當時騎
    在異議人後面，又看到異議人闖信義路的紅燈，伊就一直追
    異議人，追到信義路與基隆路口始攔停異議人等語明確（見
    本院97年4 月21日訊問筆錄），而證人甲○○當時為依法值
    勤之警員，復與異議人無任何仇隙，衡諸常情，證人甲○○
    殊無設詞誣陷異議人，而致己身陷於偽證重罪危險之理。再
    徵諸證人甲○○證稱伊視力正常、當時車流量並不大等情（
    見本院97年4 月21日訊問筆錄），證人甲○○當不致於有錯
    看異議人機車行進方向並闖越紅燈之情事，是證人甲○○所
    為之前揭證言，應屬確實，堪予採信。異議人確實有於前開
    時、地，騎乘機車直行於該路口時，有闖越紅燈之情事，甚
    為明確。
四、綜上所述，原處分機關以異議人行經有燈光號誌管制之交岔
    路口闖紅燈，依道路交通管理處罰條例第53條第1 項、道路
    交通管理事件統一裁罰基準及處理細則等規定，對異議人處
    以1,800 元罰鍰，並依道路交通管理處罰條例第63條第1 項
    第3 款（漏列第1 項第3 款）規定記違規點數3 點，於法並
    無不合。異議人執前詞而聲明異議，指摘原處分不當，非有
    理由，應予駁回。
據上論斷，應依道路交通管理處罰條例第87條第2 項、道路交通
案件處理辦法第19條，裁定如主文。
中    華    民    國    97    年    4     月    30    日
                       臺灣臺北地方法院交通法庭
                            法  官  賴淑美
以上正本證明與原本無異。
如不服本裁定，應於裁定送達後5 日內向本院提出抗告狀。
                            書記官  許翠燕
中    華    民    國    97    年    5     月    1     日


司法院資訊處製作；財團法人民間司法改革基金會備份。
